臺灣臺南地方法院臺南簡易庭裁定
110年度南秩字第84號
移送機關    臺南市政府警察局第五分局
被移送人    吳建樺


上列被移送人因違反社會秩序維護法案件，經移送機關以南市警
五偵字第1100594541號移送書移送審理，本院裁定如下：
    主  文
吳建樺無正當理由攜帶具有殺傷力之器械，處罰鍰新臺幣6,000
元。
扣案具有殺傷力之西瓜刀1把沒入之。
    事實理由及證據
一、移送意旨略以：被移送人於民國110年10月28日9時29分許，
    在臺南市北區文成一路遠雄建設工地內，與陳志豪發生工作
    糾紛，警方因據報前往處理，發現被移送人手持西瓜刀，認
    被移送人涉嫌違反社會秩序維護法第63條第1項第1款規定等
    語。
二、無正當理由攜帶具有殺傷力之器械、化學製劑或其他危險物
    品者，處3日以下拘留或新臺幣3萬元以下罰鍰，社會秩序維
    護法第63條第1項第1款定有明文。本條款之構成要件，須行
    為人客觀上有攜帶具有殺傷力之器械、化學製劑或其他危險
    物品之行為，且該攜帶係無正當理由，因而有危害於行為人
    攜帶所處時空之安全情形，始足當之。依上開要件，判定行
    為人有無違反本條款非行，首須行為人有攜帶行為，次審酌
    該攜帶行為是否係無正當理由，再衡量行為人攜帶行為所處
    時空，因行為人於該時空有攜帶該類器械，而使該時空產生
    安全上危害；亦即，就行為人客觀上之攜帶行為，依其攜帶
    行為之目的，考量行為人攜帶當時言詞舉動、時間、地點、
    身分等因素，據以認定其是否已構成本條款之非行；至所稱
    之「無正當理由」，應指行為人若所持目的與該器械於通常
    所使用之目的不同，而依當時客觀環境及一般社會通念，該
    持有行為因已逾該器械原通常使用之目的及範疇，致使該器
    械在客觀上因本具殺傷力之故，易造成社會秩序不安及存在
    不穩定危險之狀態，即屬之，當不以行為人是否已持之要脅
    他人生命、身體而產生實質危險為斷。
三、經查，扣案之西瓜刀，雖非屬槍砲彈藥刀械管制條例所管制
    之刀械，但質地堅硬，刀身鋒利，如朝人揮砍自足以傷人筋
    骨性命，以之作為器械，在客觀上足以對人之生命、身體、
    安全構成威脅，有卷附扣案物品照片可佐，屬於具殺傷力之
    器械無疑。本件被移送人於警詢時雖稱係於高雄的菜市場購
    得切西瓜之用，惟被移送人於上開時、地與陳志豪發生爭執
    時，持裹著厚紙板的西瓜刀嗆聲，具有一定危險程度，依一
    般社會觀念已足以對人之生命、身體、安全構成威脅，堪認
    其攜帶上開客觀上具有殺傷力之西瓜刀並無正當理由。從而
    ，被移送人持有具有殺傷力之西瓜刀1把之行為，顯已構成
    「無正當理由攜帶具有殺傷力之器械」之法律要件，其違反
    社會秩序維護法之行為，已屬明確。是以，被移送人有違反
    社會秩序維護法第63條第1項第1款之行為，足資認定，應依
    法論處，爰裁定如主文所示之罰鍰。至扣案之西瓜刀1把，
    屬被移送人所有，且為供其違反本法行為所用之物，亦據被
    移送人於警詢中供承無訛，爰依同法第22條第3項規定，併
    予宣告沒入之。
四、依社會秩序維護法第45條第1項、第63條第1項第1款、第22
    條第3項，裁定如主文。
中　　華　　民　　國　　110 　年　　11　　月　　8 　　日
                  臺灣臺南地方法院臺南簡易庭
                                  法　官  羅郁棣
以上正本證明與原本無異。
如不服本裁定，得於裁定書送達之翌日起5日內，以書狀敘述理
由，向本庭提出抗告。　　　　　　　　　　　　　　　　　
中　　華　　民　　國　　110 　年　　11　　月　　9 　　日
　　　　　　　　　　　　　　　　　書記官  周玉茹